臺灣高雄地方法院刑事裁定　　　　　110年度單聲沒字第160號
聲　請　人　臺灣高雄地方檢察署檢察官
被　　　告　李延莉



上列聲請人因被告違反商標法案件，聲請宣告沒收（110 年度執
聲字第1260號），本院裁定如下：
    主  文
扣案仿冒日商三麗鷗股份有限公司商標之口罩貳仟捌佰參拾伍件
及犯罪所得新臺幣壹萬肆仟伍佰元均沒收。
    理  由
一、聲請意旨略以：被告李延莉違反商標法案件，經檢察官為緩
    起訴處分確定，惟扣案仿冒凱蒂貓商標之口罩2835件及現金
    新臺幣（下同）14,500元，俱為侵害商標權之物品，爰依刑
    法第40條第2 項及商標法第98條規定，聲請單獨宣告沒收等
    語。
二、按侵害商標權、證明標章權或團體商標權之物品或文書，不
    問屬於犯罪行為人與否，沒收之。犯罪所得，屬於犯罪行為
    人者，沒收之，商標法第98條、刑法第38條之1 第1 項前段
    分別定有明文。又按違禁物或專科沒收之物得單獨宣告沒收
    。檢察官依第253 條或第253 條之1 為不起訴或緩起訴之處
    分者，對刑法第38條第2 項、第3 項之物及第38條之1 第1
    項、第2 項之犯罪所得，得單獨聲請法院宣告沒收，刑法第
    40條第2 項、刑事訴訟法第259 條之1亦有明定。
三、經查：被告前因違反商標法案件，經臺灣高雄地方檢察署檢
    察官以109 年度偵字第12892 號為緩起訴處分確定，且緩起
    訴處分期滿未經撤銷等情，有上開緩起訴處分書、執行緩起
    訴處分命令通知書及報告書附卷可憑。又前開案件扣得之口
    罩2835件，經鑑定結果均係仿冒日商三麗鷗股份有限公司商
    標之物品，有萬國法律事務所出具之侵害商標權真仿品比對
    報告及侵權仿冒品鑑定報告各1 份（見警卷第32、39頁）在
    卷可稽，堪認前開扣案物確屬侵害商標權之物品，依商標法
    第98條之規定，不問屬於犯罪行為人與否皆應沒收之。另扣
    案之現金14,500元，係被告因販賣仿冒商標商品所獲之犯罪
    所得，業據其於警詢時供承在卷（警卷第4 頁），並將該等
    款項交警扣押，有內政部警政署保安警察第二總隊刑事警察
    大隊扣押筆錄及扣押物品目錄表各1 份（警卷第14至18頁）
    附卷可憑，亦應依刑法第38條之1 第1 項前段規定宣告沒收
    。至於其中部分金額係員警因蒐證支付予被告費用，縱予以
    沒收，依刑法第38條之3 規定意旨，仍不影響權利人原來可
    以主張之權利，亦併說明。綜上所述，聲請人本件單獨宣告
    沒收之聲請，為有理由，應予准許。又聲請人對扣案之犯罪
    所得部分，雖漏引刑法第38條之1 第1 項前段及刑事訴訟法
    第259 條之1 規定，惟此無礙本院依職權補充法條。
據上論斷，應依刑事訴訟法第455 條之36第2 項、第259 條之1
，商標法第98條，刑法第38條之1 第1 項前段、第40條第2 項，
裁定如主文。
中    華    民    國   110    年    10    月    25    日
                  刑事第十一庭  法  官  莊珮吟
以上正本證明與原本無異。
如不服本裁定，應於收受送達後5 日內向本院提出抗告狀。
(因疫情而遲誤不變期間，得向法院聲請回復原狀。)
中    華    民    國   110    年    10    月    25    日
                                書記官  林孝聰